---
title: "Projet MongoDB"
author: "GOUTARD Amélie & THIVEND Evane"
date: "`r Sys.Date()`"
output: html_document
---

```{r setup, include=FALSE}
knitr::opts_chunk$set(echo = TRUE)
```

# Librairies
```{r}
lib <- c("tidyverse", "mongolite", "rlist")
sapply(lib, require, character = TRUE)

```

# Connexion à la base de données
```{r}

mdb = mongo(
  collection = "hal_irisa_2021",
  url = "mongodb+srv://etudiant:ur2@clusterm1.0rm7t.mongodb.net/publications",
  verbose = TRUE
)

```


# Récupération des données nécessaires pour la visualisation  
Votre requête MongoDB devra récupérer pour chacun de ces auteurs la liste de ses publications (la suite du traitement qui consiste à calculer le nombre d’articles commun par paire d’auteurs pourra être réalisée dans votre script).  
```{r}
test <- mdb$find()

req <- '[
  {"$unwind" : "$authors"},
  {"$sort" : {"_id" : 1} } 
]'

test <- mdb$aggregate(pipeline = req)


## on garde uniquement les 20 auteurs qui ont participe a l'ecriture du plus grand nombre d'articles
req2 <- '[
  {"$unwind" : "$authors"},
  {"$group" : {"_id" : "$authors", "nb": {"$sum" : 1} } },
  {"$sort" : {"nb" : -1} },
  {"$limit" : 20}
]'

test2 <- mdb$aggregate(pipeline = req2)

# on stocke dans un tibble avec une structure plus claire (une colonne pour name et firstname)
test3 <- tibble(
  name = test2$"_id"$name,
  firstname = test2$"_id"$firstname,
  nb = test2$nb
)

# on initiaise un data frame avec un auteur par ligne
liste_auteurs <- mdb$distinct(key = "authors") %>% 
  # on join
  right_join(y = test3)

## on recupere pour chacun des 20 auteurs la liste de ses publications 

## on calcule le nombre d'articles commun par paire d'auteurs (en R)


```
Exemple de bonus : Vous pourrez faire en sorte que l’épaisseur des traits joignant les auteurssoit proportionnelle au nombre de publications communes.

# Visualisation
```{r}

```

