---
title: "Projet MongoDB"
author: "GOUTARD Amélie & THIVEND Evane"
date: "`r Sys.Date()`"
output: html_document
---

```{r setup, include=FALSE}
knitr::opts_chunk$set(echo = TRUE)
```

# Librairies
```{r}
lib <- c("tidyverse", "mongolite", "rlist")
sapply(lib, require, character = TRUE)

```

# Connexion à la base de données
```{r}

mdb = mongo(
  collection = "hal_irisa_2021",
  url = "mongodb+srv://etudiant:ur2@clusterm1.0rm7t.mongodb.net/publications",
  verbose = TRUE
)

```


# Récupération des données nécessaires pour la visualisation  
Votre requête MongoDB devra récupérer pour chacun de ces auteurs la liste de ses publications (la suite du traitement qui consiste à calculer le nombre d’articles commun par paire d’auteurs pourra être réalisée dans votre script).  
```{r}
req <- '[
  {"$unwind" : "$authors"},
  {"$sort" : {"_id" : 1} } 
]'

data <- mdb$aggregate(pipeline = req)


## on garde uniquement les 20 auteurs qui ont participe a l'ecriture du plus grand nombre d'articles et pour chaque auteur on recupere la liste de ses publications
req <- '[
  {"$unwind" : "$authors"},
  {"$group" : {"_id" : "$authors",
               "liste_publi" : {"$push" : {"halId" : "$halId"} },
               "nb": {"$sum" : 1} }
  },
  {"$sort" : {"nb" : -1} },
  {"$limit" : 20}
]'

data_final = mdb$aggregate(pipeline = req)

# on stocke dans un tibble avec une structure plus claire (une colonne pour name et firstname)
data_final <- tibble(
  name = data_final$"_id"$name,
  firstname = data_final$"_id"$firstname,
  liste_publi = data_final$liste_publi,
  nb = data_final$nb
) %>% 
  # on ajoute une colonne qui contient le nom et prenom de chaque auteur
  mutate("nom_prenom" = paste(name, firstname, sep = " ")) %>% 
  # on souhaites qu'il y ai autant de lignes par auteur qu'il a participe a des publications
  select(nom_prenom, liste_publi) %>% 
  unnest_longer(liste_publi)


```


# Liens entre auteurs (co-publications)
```{r}
## on calcule le nombre d'articles commun par paire d'auteurs (en R)


```


# Visualisation
```{r}

```
Exemple de bonus : Vous pourrez faire en sorte que l’épaisseur des traits joignant les auteurs soit proportionnelle au nombre de publications communes.

